src/fst/morphology/affixes/inflections-NUM.lexc
LEXICON Numamorf !!= * @CODE@ nyt katalog livm 20170810
 Numa ;
+Num+INNAQ+Der/nn:%>annaq tup- ;
+Num+INNAQ+Der/nn+KASIK+Der/nn:%>annakasik tup- ;
+Num+LIK+Der/nn:%> Z2+lZ ;
+Num+LIK+Der/nn+INNAQ+Der/nn:%>liinnaq tup- ;
+Num+LIK+Der/nn+KKAAQ@U.Num.Pl@+Der/nn:%>likkaaq@U.Num.Pl@ Z1Zmorf ;
+Num+LIK+Der/nn+NGAJAK+Der/nn:%>lingajak tup- ;
+Num+LIK+Der/nn+PAK@U.Num.Pl@+Der/nn+SUAQ+Der/nn:%>lippassuaq@U.Num.Pl@ Z2aqZ ;
+Num+LIK+Der/nn+SSAQ+Der/nn:%>lissaq tp ;
+Num+NGAJAK+Der/nn:%>ngajak tup- ;
+Num+PAK@U.Num.Pl@+Der/nn+KASIK+Der/nn:%>rpakasik@U.Num.Pl@ tup- ;
+Num+PAK@U.Num.Pl@+Der/nn+SUAQ+Der/nn:%>rpassuaq@U.Num.Pl@ Z2aqZ ;
+Num+PILUK+Der/nn+LIK+Der/nn:%>pilu Z2+lZ ;
+Num+PILUK+Der/nn+LIK+Der/nn+RUJUK+Der/nn:%>pilulerujuk tup- ;
+Num+PILUK+Der/nn+LIK+Der/nn+RUJUK+Der/nn+SUAQ+Der/nn:%>pilulerujussuaq Z2aqZ ;
+Num+PILUK+Der/nn+LIK+Der/nn+SUAQ+Der/nn:%>pilulissuaq Z2aqZ ;
+Num+PILUK+Der/nn:%>piluk tup- ;
+Num+PILUK+Der/nn+SUAQ+Der/nn:%>pilussuaq Z2aqZ;
+Num+SIAQ+Der/nn+INNAQ+Der/nn+MINIQ+Der/nn:%>rsiaannamineq Z2+rZ ;
+Num+SIAQ+Der/nn+INNAQ+Der/nn+NNGUAQ+Der/nn:%>rsiaannannguaq Z1nnguaqZ ;
+Num+SIAQ+Der/nn+INNAQ+Der/nn:%>rsiaannaq tup- ;
+Num+SIAQ+Der/nn:%>rsiaq tp ;
+Num+SIAQ+Der/nn+SSAQ+Der/nn+GALUAQ+Der/nn:%>rsiassaraluaq Z2aqZ ;
+Num+SIAQ+Der/nn+SSAQ+Der/nn+MINIQ+Der/nn:%>rsiassamineq Z2+rZ ;
+Num+SIAQ+Der/nn+SSAQ+Der/nn:%>rsiassaq tp ;
+Num+SIAQ+Der/nn+SSAQ+Der/nn+SIAQ+Der/nn:%>rsiassarsiaq tp ;
+Num+SSAQ+Der/nn:%>ssaq tp ;
+Num+SUAQ+Der/nn:%>rsuaq Z2aqZ ;
+Num+UTE+Der/nn:%>at tpt ;
+Num+UTE+Der/nn+SSAQ+Der/nn:%>atissaq tp ;
+Num+UTE+Der/nn+SUAQ+Der/nn:%>assuaq Z2aqZ ;
+Num+VIK+Der/nn:%>vik tup- ;
+Num+VIK+Der/nn+LIK+Der/nn:%>vi Z2+lZ ;
+Num+VIK+Der/nn+LIK+Der/nn+ARAQ+Der/nn:%>vileeraq Z2+lZ ;

LEXICON Numumorf !!= * @CODE@ nyt katalog til hunnoruju som før fejlagtigt gik i pluralisformen til Numtmorf PL20200421
 Numu ;
+Num+INNAQ+Der/nn:%>innaq tup- ;
+Num+INNAQ+Der/nn+KASIK+Der/nn:%>innakasik tup- ;
+Num+LIK+Der/nn:%> Z2+lZ ;
+Num+LIK+Der/nn+INNAQ+Der/nn:%>liinnaq tup- ;
+Num+LIK+Der/nn+KKAAQ@U.Num.Pl@+Der/nn:%>likkaaq@U.Num.Pl@ Z1Zmorf ;
+Num+LIK+Der/nn+NGAJAK+Der/nn:%>lingajak tup- ;
+Num+LIK+Der/nn+PAK@U.Num.Pl@+Der/nn+SUAQ+Der/nn:%>lippassuaq@U.Num.Pl@ Z2aqZ ;
+Num+LIK+Der/nn+SSAQ+Der/nn:%>lissaq tp ;
+Num+NGAJAK+Der/nn:%>ngajak tup- ;
+Num+PAK@U.Num.Pl@+Der/nn+KASIK+Der/nn:%>rpakasik@U.Num.Pl@ tup- ;
+Num+PAK@U.Num.Pl@+Der/nn+SUAQ+Der/nn:%>rpassuaq@U.Num.Pl@ Z2aqZ ;
+Num+PILUK+Der/nn+LIK+Der/nn:%>pilu Z2+lZ ;
+Num+PILUK+Der/nn+LIK+Der/nn+RUJUK+Der/nn:%>pilulerujuk tup- ;
+Num+PILUK+Der/nn+LIK+Der/nn+RUJUK+Der/nn+SUAQ+Der/nn:%>pilulerujussuaq Z2aqZ ;
+Num+PILUK+Der/nn+LIK+Der/nn+SUAQ+Der/nn:%>pilulissuaq Z2aqZ ;
+Num+PILUK+Der/nn:%>piluk tup- ;
+Num+PILUK+Der/nn+SUAQ+Der/nn:%>pilussuaq Z2aqZ;
+Num+SIAQ+Der/nn+INNAQ+Der/nn+MINIQ+Der/nn:%>rsiaannamineq Z2+rZ ;
+Num+SIAQ+Der/nn+INNAQ+Der/nn+NNGUAQ+Der/nn:%>rsiaannannguaq Z1nnguaqZ ;
+Num+SIAQ+Der/nn+INNAQ+Der/nn:%>rsiaannaq tup- ;
+Num+SIAQ+Der/nn:%>rsiaq tp ;
+Num+SIAQ+Der/nn+SSAQ+Der/nn+GALUAQ+Der/nn:%>rsiassaraluaq Z2aqZ ;
+Num+SIAQ+Der/nn+SSAQ+Der/nn+MINIQ+Der/nn:%>rsiassamineq Z2+rZ ;
+Num+SIAQ+Der/nn+SSAQ+Der/nn:%>rsiassaq tp ;
+Num+SIAQ+Der/nn+SSAQ+Der/nn+SIAQ+Der/nn:%>rsiassarsiaq tp ;
+Num+SSAQ+Der/nn:%>ssaq tp ;
+Num+SUAQ+Der/nn:%>rsuaq Z2aqZ ;
+Num+UTE+Der/nn:%>at tpt ;
+Num+UTE+Der/nn+SSAQ+Der/nn:%>utissaq tp ;
+Num+UTE+Der/nn+SUAQ+Der/nn:%>ussuaq Z2aqZ ;
+Num+VIK+Der/nn:%>ik tup- ;
+Num+VIK+Der/nn+LIK+Der/nn:%>i Z2+lZ ;
+Num+VIK+Der/nn+LIK+Der/nn+ARAQ+Der/nn:%>ileeraq Z2+lZ ;

LEXICON Numimorf !!= * @CODE@ nyt katalog livm 20170810
 Numi ;
+Num+INNAQ+Der/nn:%>innaq tup- ;
+Num+INNAQ+Der/nn+KASIK+Der/nn:%>innakasik tup- ;
+Num+LIK+Der/nn:%> Z2+lZ ;
+Num+LIK+Der/nn+INNAQ+Der/nn:%>liinnaq tup- ;
+Num+LIK+Der/nn+KKAAQ@U.Num.Pl@+Der/nn:%>likkaaq@U.Num.Pl@ Z1Zmorf ;
+Num+LIK+Der/nn+NGAJAK+Der/nn:%>lingajak tup- ;
+Num+LIK+Der/nn+PAK@U.Num.Pl@+Der/nn+SUAQ+Der/nn:%>lippassuaq@U.Num.Pl@ Z2aqZ ;
+Num+LIK+Der/nn+SSAQ+Der/nn:%>lissaq tp ;
+Num+NGAJAK+Der/nn:%>ingajak tup- ;
+Num+PAK@U.Num.Pl@+Der/nn+KASIK+Der/nn:%>rpakasik@U.Num.Pl@ tup- ;
+Num+PAK@U.Num.Pl@+Der/nn+SUAQ+Der/nn:%>rpassuaq@U.Num.Pl@ Z2aqZ ;
+Num+PILUK+Der/nn+LIK+Der/nn:%>pilu Z2+lZ ;
+Num+PILUK+Der/nn+LIK+Der/nn+RUJUK+Der/nn:%>pilulerujuk tup- ;
+Num+PILUK+Der/nn+LIK+Der/nn+RUJUK+Der/nn+SUAQ+Der/nn:%>pilulerujussuaq Z2aqZ ;
+Num+PILUK+Der/nn+LIK+Der/nn+SUAQ+Der/nn:%>pilulissuaq Z2aqZ ;
+Num+PILUK+Der/nn:%>piluk tup- ;
+Num+PILUK+Der/nn+SUAQ+Der/nn:%>pilussuaq Z2aqZ;
+Num+SIAQ+Der/nn+INNAQ+Der/nn+MINIQ+Der/nn:%>rsiaannamineq Z2+rZ ;
+Num+SIAQ+Der/nn+INNAQ+Der/nn+NNGUAQ+Der/nn:%>rsiaannannguaq Z1nnguaqZ ;
+Num+SIAQ+Der/nn+INNAQ+Der/nn:%>rsiaannaq tup- ;
+Num+SIAQ+Der/nn:%>rsiaq tp ;
+Num+SIAQ+Der/nn+SSAQ+Der/nn+GALUAQ+Der/nn:%>rsiassaraluaq Z2aqZ ;
+Num+SIAQ+Der/nn+SSAQ+Der/nn+MINIQ+Der/nn:%>rsiassamineq Z2+rZ ;
+Num+SIAQ+Der/nn+SSAQ+Der/nn:%>rsiassaq tp ;
+Num+SIAQ+Der/nn+SSAQ+Der/nn+SIAQ+Der/nn:%>rsiassarsiaq tp ;
+Num+SSAQ+Der/nn:%>ssaq tp ;
+Num+SUAQ+Der/nn:%>rsuaq Z2aqZ ;
+Num+UTE+Der/nn:%>ut tpt ;
+Num+UTE+Der/nn+SSAQ+Der/nn:%>utissaq tp ;
+Num+UTE+Der/nn+SUAQ+Der/nn:%>ussuaq Z2aqZ ;
+Num+VIK+Der/nn:%>vik tup- ;
+Num+VIK+Der/nn+LIK+Der/nn:%>vi Z2+lZ ;
+Num+VIK+Der/nn+LIK+Der/nn+ARAQ+Der/nn:%>vileeraq Z2+lZ ;

LEXICON Numemorf !!= * @CODE@ nyt katalog livm 20170810: danske numeralier tre, fire, otte, ellee, tyve, tredive, fyrre, hundrede
 Nume ;
+Num+Err/Sub:%>i Numimorf ; !triiuvoq
+Num+INNAQ+Der/nn:%>innaq tup- ;
+Num+INNAQ+Der/nn+KASIK+Der/nn:%>innakasik tup- ;
+Num+LIK+Der/nn:%> Z2+lZ ;
+Num+LIK+Der/nn+INNAQ+Der/nn:%>liinnaq tup- ;
+Num+LIK+Der/nn+KKAAQ@U.Num.Pl@+Der/nn:%>likkaaq@U.Num.Pl@ Z1Zmorf ;
+Num+LIK+Der/nn+NGAJAK+Der/nn:%>lingajak tup- ;
+Num+LIK+Der/nn+PAK@U.Num.Pl@+Der/nn+SUAQ+Der/nn:%>lippassuaq@U.Num.Pl@ Z2aqZ ;
+Num+LIK+Der/nn+SSAQ+Der/nn:%>lissaq tp ;
+Num+NGAJAK+Der/nn:%>ngajak tup- ;
+Num+PAK@U.Num.Pl@+Der/nn+KASIK+Der/nn:%>rpakasik@U.Num.Pl@ tup- ;
+Num+PAK@U.Num.Pl@+Der/nn+SUAQ+Der/nn:%>rpassuaq@U.Num.Pl@ Z2aqZ ;
+Num+PILUK+Der/nn+LIK+Der/nn:%>pilu Z2+lZ ;
+Num+PILUK+Der/nn+LIK+Der/nn+RUJUK+Der/nn:%>pilulerujuk tup- ;
+Num+PILUK+Der/nn+LIK+Der/nn+RUJUK+Der/nn+SUAQ+Der/nn:%>pilulerujussuaq Z2aqZ ;
+Num+PILUK+Der/nn+LIK+Der/nn+SUAQ+Der/nn:%>pilulissuaq Z2aqZ ;
+Num+PILUK+Der/nn:%>piluk tup- ;
+Num+PILUK+Der/nn+SUAQ+Der/nn:%>pilussuaq Z2aqZ;
+Num+SIAQ+Der/nn+INNAQ+Der/nn+MINIQ+Der/nn:%>rsiaannamineq Z2+rZ ;
+Num+SIAQ+Der/nn+INNAQ+Der/nn+NNGUAQ+Der/nn:%>rsiaannannguaq Z1nnguaqZ ;
+Num+SIAQ+Der/nn+INNAQ+Der/nn:%>rsiaannaq tup- ;
+Num+SIAQ+Der/nn:%>rsiaq tp ;
+Num+SIAQ+Der/nn+SSAQ+Der/nn+GALUAQ+Der/nn:%>rsiassaraluaq Z2aqZ ;
+Num+SIAQ+Der/nn+SSAQ+Der/nn+MINIQ+Der/nn:%>rsiassamineq Z2+rZ ;
+Num+SIAQ+Der/nn+SSAQ+Der/nn:%>rsiassaq tp ;
+Num+SIAQ+Der/nn+SSAQ+Der/nn+SIAQ+Der/nn:%>rsiassarsiaq tp ;
+Num+SSAQ+Der/nn:%>ssaq tp ;
+Num+SUAQ+Der/nn:%>rsuaq Z2aqZ ;
+Num+UTE+Der/nn:%>ut tpt ;
+Num+UTE+Der/nn+SSAQ+Der/nn:%>utissaq tp ;
+Num+UTE+Der/nn+SUAQ+Der/nn:%>ussuaq Z2aqZ ;
+Num+VIK+Der/nn:%>vik tup- ;
+Num+VIK+Der/nn+LIK+Der/nn:%>vi Z2+lZ ;
+Num+VIK+Der/nn+LIK+Der/nn+ARAQ+Der/nn:%>vileeraq Z2+lZ ;

LEXICON NumEnere
to Numimorf ;
tre Numemorf ;
tre+OLang/DAN+Err/Sub:trii Numimorf ;
tre+OLang/DAN+Err/Sub:tri Numimorf ;
fire Numemorf ;
fire+OLang/DAN+Err/Sub:fiar Numimorf ;
fire+OLang/DAN+Err/Sub:fiiar Numimorf ;
fem+OLang/DAN+Err/Sub:fammi Numimorf ;
fem+OLang/DAN+Err/Sub:femmi Numimorf ;
seks+OLang/DAN+Err/Sub:sassi Numimorf ;
otte Numemorf ;
otte+OLang/DAN+Err/Sub:oorta Numemorf ;
ni Numimorf ;
ti Numimorf ;
elleve Numemorf ;
